# 因追加投资实现非同一控制下的合并，原未确认投资损失的处理问题

提问人：wujunccpa 时间：2019-07-01 14:15:47
请教陈版主及各位高手：A 公司目前持有 B 公司 45% 股权，初始投资成本为 250 万元，由于 B 公司以前年度亏损，A 公司对其长期股权投资成本已减至 0 ，截止 2018 年底有未确认投资损失 200 万元，B 公司也已资不抵债，净资产为负数。另外，A 公司还与B 公司签订有一项业务合同，B公司租用 A 公司资产，年租金 1000 万元，十年期，A公司据此累计确认了 500 万的租赁业务利润。由于 B公司目前业务状况有较大改观，未来会扭亏为盈，A公司拟在 2019 年再以 500 万元收购（非同一控制）B公司50% 股权，收购后 A 公司持有B 公司 95%的股权。会计处理有如下几个问题：
1.A 公司通过追加投资的方式对非同一控制下的 B 公司收购控股权，在合并财务报表中，A 公司在购买日之前持有的 45% 股权，如何计量？
2.A公司累计未确认投资损失，在购买日后如何处理？冲减合并报表未分配利润？还是冲减 A 公司的当期租赁业务利润？
谢谢！

回答人：chenyiwei
1 、在 A 的合并报表层面，A 公司在购买日之前持有的 45%股权，应按购买日公允价值（参考本次增持 50% 股份的增资价格）计量，与原账面价值（ 0 ）之间的差额计入合并报表层面的投资收益。
2 、前期权益法核算期间的累积未确认投资损失在购买日后无需特殊处理，不存在补充确认该损失的问题。